臺灣板橋地方法院民事裁定　　　　　　　100年度簡抗字第5號
抗　告　人　邱俊男
相　對　人　政昇不動產仲介經紀有限公司
法定代理人　林李田
上列抗告人與相對人間因請求停止執行事件，抗告人對於民國10
0年1月7日本院板橋簡易庭所為100年度板聲字第7號裁定提起抗
告，本院裁定如下：
    主  文
抗告駁回。
抗告費用由抗告人負擔。
    理  由
一、本件聲請及抗告意旨略以：抗告人提起債務人異議之訴，由
    鈞院以100年度板簡字第14號債務人異議之訴案件受理中，
    因此，依據強制執行法第18條之規定，聲請停止執行。本件
    上開100年度板簡字第14號債務人異議之訴，因未經審理即
    判決駁回原告之訴，且上揭異議之訴，於100年1月10日送達
    抗告人，按民事訴訟法第440條規定，上訴人應於第一審判
    決送達後20日之不變期間內上訴，故100年1月30日，乃該異
    議之訴上訴末日，暨於此之前，該異議之訴判決，仍係未確
    定狀態。原審卻據以裁定，顯有違誤，遑論系爭執行之執行
    名義－99年度司促字第27850號支付命令抗告人100年1月7日
    依法提起再審，業經鈞院以100年度板小再字第1號受理審理
    中等語。
二、按有回復原狀之聲請，或提起再審或異議之訴，或對於和解
    為繼續審判之請求，或提起宣告調解無效之訴、撤銷調解之
    訴，或對於許可強制執行之裁定提起抗告時，法院因必要情
    形，或依聲請定相當並確實之擔保，得為停止強制執行之裁
    定，強制執行法第18條第2項定有明文。又提起異議之訴時
    ，依強制執行法第18條第2項規定，法院固得因必要情形或
    依聲請定相當並確實之擔保，為停止強制執行之裁定，惟該
    異議之訴如經裁判駁回確定，則法院自不得再裁定停止強制
    執行（最高法院94年度台聲字第840號民事裁定意旨參照）
    。準此，債務人依據強制執行法第18條第2項之規定，聲請
    停止執行，必以債務人亦合乎同法第18條第2項前段各款之
    事由，且以必要者為限，如債務人提起債務人異議之訴，經
    駁回確定後，自不得為停止執行之裁定。經查，抗告人提起
    債務人異議之訴，業經本院於100年3月11日判決駁回抗告人
    之訴確定，參之前開最高法院裁定意旨，抗告人聲請停止執
    行，並無必要，應予駁回，原裁定駁回抗
三、又按再審之訴，應於30日之不變期間內提起；再審之訴，應
    以訴狀表明再審理由及關於再審理由並遵守不變期間之證據
    ，提出於管轄法院為之，民事訴訟法第500條第1項、第501
    條第1項第4款亦規定甚明。抗告人雖主張其另依法提起再審
    之訴云云，然抗告人所提之再審之訴，顯已逾越不變期間，
    並經本院以100年度板再小字第1號裁定駁回，有100年度板
    再小字第1號裁定附卷可參，故其再審之訴亦難認符合強制
    執行法第18條第2項所定必要情形，抗告意旨仍執前詞指摘
    原裁定不當，求為廢棄原裁定，委無足取。
四、據上論結，本件抗告為無理由，爰裁定如主文。
中    華    民    國   100    年    3     月    18    日
                  民事第二庭  審判長法  官  陳麗玲
                                    法  官  李行一
                                    法  官  張谷輔
以上正本證明與原本無異
本裁定不得再抗告
中    華    民    國   100    年    3     月    18    日
                                    書記官  尤秋菊